【裁判字號】    98,審消債更,533
【裁判日期】    980701
【裁判案由】    聲請更生程序
【裁判全文】
臺灣高雄地方法院民事裁定         98年度審消債更字第533號
聲  請  人  甲○○○○○○
代  理  人  李淑妃律師
上列當事人因消費者債務清理事件聲請更生，本院裁定如下：
    主  文
聲請駁回。
聲請費用由聲請人負擔。
    理  由
一、按債務人對於金融機構因消費借貸、自用住宅借款、信用卡
    或現金卡契約而負債務，在聲請更生或清算前，應提出債權
    人清冊，以書面向最大債權金融機構請求協商債務清償方案
    並表明共同協商之意旨；債務人聲請更生時，應提出財產及
    收入狀況說明書及其債權人、債務人清冊，消費者債務清理
    條例第151 條第1 項及第43條第1 項分別定有明文。又聲請
    更生或清算不合程式或不備其他要件者，法院應以裁定駁回
    之，但其情形可以補正者，法院應定期間先命補正，復為消
    費者債務清理條例第8 條所明定。
二、本件聲請人向本院聲請更生，雖主張：其有不能清償債務情
    事，對於金融機構因消費借貸、自用住宅借款、信用卡或現
    金卡契約而負債務，曾發函向最大債權金融機構請求協商遭
    退件，且其無擔保或無優先權之債務總額未逾新臺幣1,200
    萬元，復未經法院裁定開始清算程序或宣告破產，爰請求准
    予更生等語。
三、惟查：聲請人於聲請更生前並未依照中華民國銀行公會會員
    辦理消費金融案件無擔保債務協商機制成立協商；雖曾於民
    國97年10月9 日向最大債權金融機構國泰世華商業銀行股份
    有限公司（以下稱國泰世華銀行）申請前置協商，惟並未依
    金融機構前置協商機制規定檢附相關文件申請協商，並經國
    泰世華銀行於98年1 月22日以不符合此機制申請資格為由退
    件，視為前置協商自始未開始，有國泰世華銀行前置協商退
    件通知函在卷可稽，是聲請人聲請更生，顯未遵循本條例第
    151 條第1 項規定對於金融機構因消費借貸、自用住宅借款
    、信用卡或現金卡契約所負債務與全體債權金融機構先行債
    務協商之機制，本院依職權函詢國泰世華銀行協商情形，經
    國泰世華銀行函覆本院，因聲請人未依據相關債務協商之規
    定備齊申請協商之必要文件，經債權人通知後，仍不予補齊
    ，故無法與債務人進行協商，有國泰世華銀行陳述意見狀及
    客戶查詢資料影本在卷可稽，前經本院於98年5 月6 日裁定
    命聲請人補正向最大債權機構申請協商及協商結果之證明文
    件，該裁定於98年5 月12日送達予聲請人，再經本院於98年
    6 月11日號發函命聲請人於函到5 日內補正，聲請人於98年
    6 月18日收受該函文，有送達證書在卷可稽，惟均未補正，
    是本件聲請人聲請更生不合程式，且經本院以裁定命補正而
    未補正，依上說明，自應駁回其更生之聲請，爰裁定如主文
    。
中    華    民    國    98    年    7     月    1    日
              民事第五庭    法      官  李昭彥
上為正本係照原本作成。
如不服本裁定，應於裁定送達後10日內，以書狀向本院提出抗告
，並繳納抗告費新臺幣1 千元。
中    華    民    國    98    年    7     月    2    日
                            書  記  官  劉音利


司法院資訊處製作；財團法人民間司法改革基金會備份。
